臺灣板橋地方法院民事判決　　　　　　　　　　　　　九十三年度訴字第五四五號
　　原　　　告　競新科技股份有限公司
　　法定代理人　甲○○
　　訴訟代理人　沈培錚律師
　　被　　　告　穩迎科技股份有限公司
　　法定代理人　戊○○
　　訴訟代理人　李進成律師
　　　　　　　　黃勝文律師
　　右　　　一
　　複 代 理人　丁○○
右當事人間請求給付貨款事件，本院於民國九十三年十月十四日言詞辯論終結，判決
如左：
    主    文
被告應給付原告新台幣捌拾萬肆仟伍佰零玖元，及自民國九十三年一月十九日起至
清償日止，按年息百分之五計算之利息。
訴訟費用由被告負擔。
本判決於原告以新台幣貳拾柒萬玖仟元為被告供擔保後，得假執行。但被告如於執行
標的物拍定、變賣或物之交付前，以新台幣捌拾萬肆仟伍佰零玖元為原告預供擔保
，或將前開金額提存後，得免為假執行。
    事實及理由
一、原告起訴主張：
  (一)緣被告分別於民國（下同）九十二年十月二十三日向原告訂購電腦周邊產品Fasc
    on-6P（即「六個風扇旋鈕」）、於同年十一月十八日向原告訂購電腦周邊產品
    「塑膠製抽取盒」、「鋁製抽取盒」、「鋁製內抽取盒」，買賣價款分別為新台
    幣（下同）四十二萬七千六百四十四元、四十萬六千八百五十六元，總計八十三
    萬四千五百零九元（以下簡稱系爭兩份買賣契約），有被告之訂購單二紙為證（
    以下簡稱系爭兩份訂購單）。嗣原告自國外進口被告所訂購之貨品，本應於報關
    進口後送貨至原告處，惟因被告急需上開貨品，原告遂指示訴外人聯華報關行逕
    行將上開貨品送至被告公司交付，並由被告員工丙○○簽收貨品。原告已依約定
    交貨，乃開立發票向被告請款，詎被告遲未付款，原告於九十三年一月五日、同
    年一月十三日分別寄發存證信函催告其於三日內給付所欠價款，經被告於九十三
    年一月五日、同年一月十五日收受，然其置之不理，為此，原告爰依民法第三百
    六十七條買賣價金請求權，請求被告給付上開買賣價金及自九十三年一月十九日
    起至清償日止按年息百分之五計算之法定遲延利息。
  (二)按民法第三百四十五條第二項規定，當事人就標的物及其價金互相同意時，買賣
    契約即為成立。依系爭兩份訂購單觀之，雙方就買賣之貨物種類、數量及金額等
    條件，皆有明確約定並載明於訂購單上，原告業務主管馮守璋與被告董事兼業務
    主管丙○○分別皆為有權代表公司處理訂貨事宜之人，雙方皆同意並於訂購單上
    簽名，故系爭兩份買賣契約有效成立。至於被告辯稱其公司另採購人員，丙○○
    雖係其公司業務主管，然丙○○所代理被告所為之系爭買賣契約為無權代理云云
    ，查被告公司乃微型之公司，其股東兼員工人數僅區區五、六人，按通常情形根
    本不可能於工作職務上嚴格分工，況且被告不但未提出其所謂有權採購之專職採
    購人員為何，並就其所提出訂購單觀之，其採購者為曾碧慧，即非為專職採購，
    亦非被告法定代理人，足見被告該辯解漏洞百出。又被告自認曾向原告採購Fasc
    on-6P（六個風扇控制旋鈕）一批（五百具），卻未主張該筆交易為丙○○以外
    何人所成立，即不足以否定丙○○有代理被告訂購貨品之權限。另依被告過去與
    上游供應商間之採購訂單中，得發現有負責人戊○○以外之其他股東或員工簽名
    代理被告為採購行為，足可推知被告公司之股東諸如：曾碧慧、馮珍珍及丙○○
    等，皆有權向供應商廠採購業務上所需之商品，其對外交易之權限並未限制於特
    定之人。故其所辯稱丙○○無權代理乙節，無足採信。
  (三)被告自認如果過去訂單上有丙○○之簽名的話，該訂單是有經過負責人授權之情
    ，被告公司丙○○對外代理被告公司與第三人交易之次數頻繁、對外從事交易期
    間甚長，且各訂單皆未附任何特別授權之證明文件，足見被告公司對於丙○○之
    代理權授與，係屬概括授權之性質。故被告主張其就未授權丙○○得代理為系爭
    買賣，即屬前揭概括授權後之「代理權限制」情形，應由被告就此代理權限制事
    實及原告知曉被告對丙○○有此代理權限制之事實，負舉證責任。
  (四)被告向原告購買系爭貨品之目的，無非為轉售第三人而獲取利潤。原告為系爭貨
    物諸如塑膠製硬碟抽取盒、塑膠製硬碟抽取內盒、鋁製硬碟抽取盒、鋁製硬碟抽
    取盒及六個風扇控制旋鈕等，均為原告獨家總代理，被告非經由原告供應，絕無
    可能取得貨源。倘原告得證明被告向第三人出售上述貨物之事實（即「出項」）
    ，在參酌貨運公司司機有將貨物遞交被告，被告有收取原告之統一發票為貨品報
    稅之「進項」證明等間接事實，即可證明兩造間確有系爭買賣契約存在及被告確
    有收受系爭貨品之主要事實。系爭貨物已由被告於進貨後立即出貨與訴外人佑芃
    資訊有限公司（以下簡稱佑芃公司），足證被告確實已收受系爭貨物。另被告自
    認於本件系爭買賣之前即曾向原告購貨並轉賣訴外人佑芃公司，是以兩造間之買
    賣契約得由馮守璋與丙○○各自代理成立，應無疑問。被告向原告進貨而非由倉
    管人員蘇元勇向貨運司機簽收，亦有前例可循。
  (五)原告為證明被告有向原告送貨再轉售予第三人之事實，進而證明系爭買賣契約成
    立及被告已收受貨品，特提出歷來出貨予被告之訂單及給付貨款之匯款全部資料
    ，並向被告出售貨品之客戶即訴外人巴比祿股份有限公司（以下簡稱巴比祿公司
    ）經辦人員查詢歷來之交易訂單。巴比祿公司向被告購進「六個風扇控制旋鈕」
    此項貨品之總量為一千八百四十五個，再加上佑芃公司向被告購進「六個風扇控
    制旋鈕」一百五十個，合計一千九百九十五個，遠超過被告所提出之前揭統一發
    票影本所載五百個之數量，所以倘被告未依系爭買賣合約於九十二年十一月間另
    向原告購買並收受「六個風扇控制旋鈕」一千個，則如何得取得貨品再轉售予客
    戶？足見被告所辯買賣契約為馮守璋與丙○○兄弟二人所自行訂立、被告自始至
    終未曾看到本件系爭貨物云云，皆與事實不符等語。
  (六)爰聲明請求：如主文第一項所示及願供擔保請准宣告假執行。
乙、被告則以：
  (一)依被告之進貨清單及庫存資料中並無原告所主張之系爭兩份買賣契約之二筆進貨
    資料。原告所舉書證不足以證明被告已收到貨物，且被告倉管人員蘇元勇亦未曾
    看過該批貨物。依被告採購流程，購買貨品除要輸入電腦系統存檔外，一定要由
    倉管人員蘇元勇簽收。系爭貨物非但未輸入被告公司電腦系統存檔，被告倉管蘇
    元勇亦未曾簽收。
  (二)被告原有職員丙○○係原告公司職員馮守璋之胞兄，原告法定代理人甲○○為丙○○之女友。且原告公司及原告法定代理人甲○○、丙○○、馮守璋與原任職被
    告公司之胞姊馮珍珍及會計曾碧慧因涉嫌詐欺、背信等案件，經被告向台灣板橋
    地方法院檢察署提起刑事告訴，現尚在偵查中。丙○○於離開被告公司後，旋即
    至原告公司工作，以其與原告公司負責人甲○○為男女朋友關係，及與馮守璋為
    兄弟關係之情以觀，丙○○所簽署之系爭訂購單或簽收貨物，是否真有其事，令
    人懷疑。原告所提系爭訂購單影本二紙，係丙○○、馮守璋兄弟所簽製之文書。
    丙○○係被告公司之股東兼董事，於八十九年三月一日起任職被告公司擔任業務
    經理或主任，固有出售被告公司產品之權限，惟關於被告公司原物料之採購，則
    無採購權限。原告主張丙○○有代理權或有表見事實足以使人相信具有代理權之
    事實，自應負舉證責任。被告公司業務主管丙○○關於本件系爭兩份買賣契約所
    為之行為，應屬無權代理行為，被告否認其代理行為。又丙○○雖為被告董事，
    然被告另設有董事長，以對外代表公司，原告對於被告公司董事所受之限制，亦
    知之甚詳，依公司法第二百零八條第五項準用同法第五十八條規定，公司對於董
    事所加之限制僅不得對抗善意第三人，原告公司對於被告公司內部人員知之甚熟
    （兄弟姊妹及男女朋友關係均有之），要不得稱係善意第三人。股份有限公司之
    董事依法並非有權代理公司為法律行為之人，是丙○○行為顯然係逾越代理權之
    行為，且並非原告所不知。原告縱因相信丙○○之自表其為代理權人，進而與之
    為交易，仍非民法上所稱表見代理之情形，其效力不及於被告。
  (三)被告公司採購原物料之流程，均先由負責採購之曾碧惠以公司印製訂購單，填妥
    廠商資料及採購貨品，以傳真方式，傳送至廠商，廠商如同意，則由該廠商之負
    責人於訂購單公司名稱項下簽名或用印後傳真回被告。被告公司傳真機，於九十
    二年九月起至同年十二月止，因機器老舊，接收傳真時，會使文件上出現一條黑
    色直線。依原告所提系爭訂購單，則無顯現黑色直線之情形，顯係丙○○、馮守
    璋片面捏造。
  (四)原告所提九十二年十二月二日送貨單，貨主欄記載原告，但該送貨單僅有右下角
    一類似簽名之符號，難以辨識。另張九十二年十一月十三日送貨單，雖由被告員
    工丙○○所簽收，惟被告設有倉管人員，所有貨物進出，理應由倉管人員簽收，
    丙○○並無代理被告簽收貨物之權限，被告否認其效力。至於原告所舉證人即貨
    運行司機乙○○以證明系爭貨物有運送至被告，惟被告倉管人員蘇元勇既未簽收
    ，則該證人之運送行為，除非能證明當時從經蘇元勇同意，否則與本案無涉。縱
    倉管人員蘇元勇因請假或外出而未在公司，被告公司其他同事固然會代其收受貨
    物，惟日後必然仍須由蘇元勇清點貨物，登錄電腦帳內，但本件系爭貨物未經蘇
    元勇查收，亦無登入被告電腦帳內。
  (五)統一發票為稅務上之文書，不足供作證明私人間之民事法律關係。另以統一發票
    之使用，第一聯為開立發票公司所留存，第二、三聯則交由買受人收執。原告所
    提發票二紙，均為第二聯，則何以原告竟執有本應交付予買受人之統一發票，並
    向於訴訟中提出，顯然原告與被告內已離職員工有相互勾串之情，足證系爭買賣
    係杜撰，無實際貨物之交付。
  (六)被告出貨予訴外人佑芃公司之五百具「六個風扇控制旋鈕」雖係向原告公司所購
    買，惟係九十二年二十日所購，且已付清價款。被告發現丙○○等人另設公司後
    ，對於「六個風扇控制旋鈕」產品即改向大陸地區購買，故原告以被告所提出具
    佑芃公司之統一發票記載數量五百具，即推論其餘超過五百具之「六個風扇控制
    旋鈕」即係向原告所購買，顯背離事實等語，資為抗辯。並答辯聲明：請求駁回
    原告之訴駁回；如受不利判決，願供擔保請准宣告免為假執行。
三、兩造不爭執事項：
  (一)丙○○自被告公司設立之初迄今，均為被告公司之股東兼董事。其任職被告期間
    係自八十九年三月一日起至九十二年十二月二十三日止，擔任被告之業務主管。
    系爭兩份訂購單係丙○○任職被告期間所為之採購，其上買方被告公司欄簽名之
    「Andy Fung」係被告公司董事兼業務主管丙○○所簽名，賣方原告公司欄簽名
    之「馮」係原告公司業務主管馮守璋。
  (二)九十二月十一月十三日送貨單上簽收貨物之人為原告人員馮守璋，同年十二月十
    二月二日送貨單上簽收貨物之人為被告人員丙○○。
  (三)兩造公司地址均設立在同一園區，且共用同一地下室。
  (四)兩造間於本件系爭兩份買賣契約之外，曾有數次買賣交易，原告依約交貨，被告
    亦於九十二年八月十八日、同年十二月六日、同年十二月二日以匯款方式支付原
    告買賣價金，雙方正常履行完畢。
四、兩造爭執要點：
  (一)丙○○有無代理被告對外向廠商為採購之權限？系爭兩份買賣契約是否有效成立
    ？丙○○有無代理被告收受貨物之權限？
  (二)原告請求被告給付買賣價金有無理由？
五、本院之判斷：
  (一)原告主張被告公司董事兼業務主管丙○○代理被告，向原告訂購系爭兩批貨物等
    語，被告自認丙○○當時為其公司董事兼業務主管，惟辯稱：丙○○並無得代理
    被告向原告採購之權限，被告公司負責採購之員工為訴外人曾碧惠，丙○○向原
    告訂購系爭兩批貨物，為無權代理行為，被告拒絕承認等語。經查：
    1.按當事人就標的物及其價金互相同意時，買賣契約即為成立，民法第三百四十
      五條第二項定有明文。次按買賣之債權契約並非要式行為，除第一百六十六條
      情形外，自無須以訂立書據為其要件，苟有其他證據方法，足以證明確有買賣
      事實，則因買賣所發生之債務關係，即不容藉口無書據而任意否認。買賣契約
      為諾成契約，一經當事人就標的物及其價金互相同意，買賣契約為成立。最高
      法院亦著有十八年上字第二九五六號判例、二十年上字第二二○二號判例足資
      參照。本件依系爭兩份訂購單觀之，買方（被告）及賣方（原告）就買賣之貨
      物種類、數量及金額等條件，皆有明確約定並載明於系爭訂購單上，且買方之
      被告公司簽名欄有丙○○之簽名，賣方之原告公司簽名欄有馮守璋之簽名，有
      系爭兩份訂購單附卷可稽，「自形式上觀察」，足堪認為兩造間已就買賣標的
      物及價金均互相同意，並均經簽名（至於代理被告簽名之丙○○是否有代理權
      ，容後敘述）。至於被告所辯因其公司傳真機老舊，接收傳真文件均會顯現一
      條黑色直線，原告所提系爭兩份訂購單影本並無上開黑色直線情形存在，故係
      原告所臨訟製作云云。惟買賣契約原則上為諾成契約，並非要式行為，業如前
      述，只須原告得加以證明兩造間確有系爭兩份買賣契約意思表示合致事實存在
      （容後詳述），縱其所提系爭兩份訂購單上無被告所稱之黑色直線情形存在，
      亦尚不足推認兩造間即無買賣契約存在、或系爭兩份訂購單係屬杜撰。故被告
      該辯解，尚不足為其有利之採認。
    2.次應審究者，系爭兩份訂購單上代理被告公司簽名之丙○○，是否有代理被告
      為系爭買賣之權？換言之，系爭兩份買賣契約，被告（買方）要約之意思表示
      是否因丙○○係有代理權人而有效？抑或因丙○○為無權代理而效力未定，嗣
      經被告本人否認而對被告本人不生效力？查：按代理人於代理權限內，以本人
      名義所為之意思表示，直接對本人發生效力，民法第一百零三條第一項定有明
      文。民法所謂代理，係指本人以代理權授與代理人，由代理人以本人名義為意
      思表示，或受意思表示，而直接對本人發生效力而言（最高法院七十九年度台
      上字第一九○七號裁判要旨參照）。丙○○當時為被告公司之業務主管，為被
      告所不爭，證人丙○○復到庭證稱：「被告公司是我籌備設立的，到九十二年
      十二月下旬時離開。我是擔任被告公司的董事，因被告公司創立時只有四人，
      我離開時只有六人，所以實際上什麼都做，我主要是負責被告公司的業務及送
      貨，如果有找到新的產品也負責採買。系爭兩張訂購單上被告公司欄下方之『
      Andy Fung』是我簽的，被告公司的每個人都是股東兼董事，每個人都有採買
      的權限，且每個人都要做各種事情，我除了訂購系爭兩張訂購單物品外，也有
      向其他廠商採買物品。被告公司原來就有向原告公司購買這些產品，因銷售完
      畢，所以再向原告公司訂購系爭兩張訂購單的產品。」等語在卷，有本院九十
      三年七月二十七日言詞辯稐筆錄足稽，復參諸：丙○○為被告公司第一任董
      事長（為被告所不爭）、被告目前公司登記事項卡所載（見本院審理卷第六十
      五頁），丙○○現猶為被告之董事，另曾碧慧現亦為被告董事，及被告所自認
      除丙○○為業務經理外，丙○○之姊馮珍珍亦同為擔任業務經理、曾碧慧擔任
      會計兼採購（見被告所提被證一之刑事告訴狀）；原告所提被告公司所印製
      、用以交付客戶或對外介紹所用之員工名片，包括馮珍珍、曾碧慧、曾建陵、
      楊儀文，甚至連被告公司現任董事長戊○○之名片、被告所稱專職倉管之蘇元
      勇影本計六張（見本院審理卷第一百五十六頁之原證十三），其上均無印製任
      何職稱；暨原告所提出、被告不爭執真正之丙○○亦曾代理被告向其他廠商
      訴外人堡達股份有限公司為採購之訂購單影本兩張（見本院審理卷第一百五十
      七頁、第一百五十八頁）、與丙○○均同為擔任被告公司業務經理職務之馮珍
      珍所代理被告對外向其他廠商即訴外人昊珅股份有限公司採購物品之訂購單影
      本兩張（見本院審理卷第一百五十九頁、第一百六十頁）；兩造間除本件系
      爭兩份買賣契約之外，曾有數次買賣交易，原告均依約交貨，被告並於九十二
      年八月十八日、同年十二月六日、同年十二月二日分別以匯款方式支付原告買
      賣價金，雙方已依正常交易方式履行完畢（此為被告所不爭執，並有原告所提
      存摺影本足稽）；又被告自承其公司倉管人員蘇元勇如外出或請假時，其他
      員工非不得代為收受貨物（見被告九十三年九月七日答辯(四)狀末頁）等上開情
      形，堪認證人丙○○所證稱因被告公司員工人數很少，每人均股東兼員工，均
      都有採買的權限，且均都要做各種事情等語，應堪憑採。因此，是原告所主張
      證人丙○○有代理被告對外向廠商為採購及收受貨物之權限等語，足堪採信。
  (二)系爭兩份訂購單約定之交貨地點均為被告公司地址（台北縣中和市○○路七三六
    號七樓之五之地址），有系爭訂購單足憑。原告業已依約分別於九十二年十一月
    十三日、同年十二月十三日交付系爭兩份買賣契約之買賣標的物，有原告指示其
    履行輔助人即進口報關行直接將系爭貨物送至被告公司交付之聯華報關行送貨單
    影本兩紙、其上送貨地址均記載「中和市○○路二八五號四樓之一」（即原告地
    址）、「轉送中和市○○路七三六號七樓之五」（即被告地址）字樣足徵。而九
    十二年十二月十三日該紙送貨單係原告公司馮守璋所簽收貨物，另紙九十二年十
    一月十三日送貨單則由被告公司丙○○簽收貨物。如所前述，丙○○亦有代理被
    告收受貨物之權限，則九十二年十二月十三日丙○○所簽收之該份送貨單，受領
    貨物效力直接及於被告本人，足認原告主張該次已交付被告收受，堪予採信。至
    於九十二年十一月十三日該紙送貨單，雖係由原告公司馮守璋所簽收，惟雙方不
    爭執兩造公司均設於同一工業區內，並共用一個地下室，業如前述，而證人丙○○證稱：「該次貨物送到被告公司，我跟我弟弟（即原告公司馮守璋）一起到地
    下室等貨，由我弟弟簽收後，我們一起送到樓上的被告公司。因被告公司並沒有
    特別設置倉管人員，『當天（按指九十一年十一月十三日）是我代理被告收貨的
    ，只是我弟弟在送貨單上面簽收，他簽收貨後把貨交給我』，…我第一次簽收的
    貨三十幾個大紙箱，第二次的貨我不記得有幾個大紙箱，好像有十幾個大紙箱，
    …送到被告公司後，打開紙箱，再來改包裝，然後被告公司才能出貨」等語，核
    與證人即送貨司機乙○○於本院隔離詢問時結證所證述：「我有見過丙○○及他
    弟弟，是我送貨的時候丙○○跟他弟弟來簽收。前開兩張送貨單，九十二年十一
    月十三日是送三十四箱，九十二年十二月二日是五十箱，送貨地點是中和市○○
    路及建二路的路口，我從建二路下去地下室後，再聯絡貨主原告公司下來取貨，
    …中和市○○路七三六號七樓之五跟中和市○○路二五八號四樓之一的地址是同
    一個地下室，兩次都是送貨到地下室」等語情節大致相符，此有本院九十三年七
    月二十七日言詞辯論筆錄可憑，堪認九十二年十一月十三日該次系爭貨物，亦已
    由有代理權之丙○○代被告收受之。更何況被告不否認有將原告所開立用以向被
    告為本件請款之兩張統一發票，持以向稅捐稽徵機關為「進項」報稅之情，衡諸
    吾人一般社會經驗法則，倘被告無收受系爭貨物之情，何以持上開原告所出具之
    統一發票向稅捐機關用以為「進項」物品之報稅？基上，堪認被告已收受原告所
    交付系爭貨物兩批。故被告辯稱其未收受、系爭兩份訂購單係杜撰云云，要無足
    取。
  (三)至於被告辯稱丙○○如以前有代理被告對外所為採購（買賣），是有經過被告法
    定代理人之授權，但本件系爭兩份買賣契約，被告法定代理人則無授權丙○○云
    云。惟查，被告不否認其過去曾有授權丙○○有代理被告對外採購之權限，且有
    被告之丙○○確曾代理被告對外向其他廠商下訂單之訂購單影本兩紙為據（見本
    院審理卷第一百五十七頁、第一百五十八頁），及兩造間除系爭兩份買賣契約以
    外，尚有數次買賣交易，原告已交付貨物，被告亦依約付款，雙方均已履行完畢
    之正常交易等情形，則被告原本即有授權其業務主管丙○○有對外代為採買之權
    限，既堪認定，且屬於被告對外交易之常態事實，則其所辯：唯獨本件系爭兩份
    買賣契約並無授權之例外事實（變態事實），自應由被告就其有對業務主管丙○○為代理權限制之該有利於己之事實，負舉證責任。然被告對此未能舉證以實其
    說，自無可採信。被告雖另辯稱依民法第一百零七條規定，代理權之限制僅不得
    對抗善意第三人，而原告並非善意第三人云云。惟被告須先證明確有代理權限制
    之前提事實後，始須再審究原告是否為善意第三人。倘被告就前開其有對丙○○
    之代理權予以限制該前提事實未能加以證明，則當毋庸再審究原告是否為善意第
    三人。其該辯解，亦無足採。
  (五)按買受人對於出賣人，有交付約定價金及受領標的物之義務，民法第三百六十七
    條定有明文。兩造間系爭兩份買賣契約既合法有效成立，且原告已依約交付被告
    系爭貨物，則原告基於前開規定，請求被告給付買賣價金八十三萬四千五百零九
    元，洵屬正當。次按給付無確定期限者，債務人於債權人得請求給付時，經其催
    告而未為給付，自受催告時起，負遲延責任。其經債權人起訴而送達訴狀，或依
    督促程序送達支付命令，或為其他相類之行為者，與催告有同一之效力。前項催
    告定有期限者，債務人自期限屆滿時起負遲延責任，同法第二百二十九條第二項
    、第三項著有規定。原告分別於九十三年一月五日、同年一月十三日寄發存證信
    函催告被告於三日內給付系爭兩筆買賣價金，被告分別於同年一月八日、同年一
    月十五日收受，除有原告所提存證信函及回執外，並有本院九十三年五月二十七
    日言詞辯論筆錄可徵，催告屆滿日為九十三年一月十八日，則原告請求被告另給
    付自九十三年一月十九日起至清償日止，按年息百分之五計算之法定遲延利息，
    亦屬有據。
六、綜上，原告基於買賣價金給付請求權，請求被告給付八十三萬四千五百零九元及
    自九十三年一月十九日起至清償日止，按年息百分之五計算之法定遲延利息，為
    有理由，應予准許。
七、兩造陳明願供擔保請為宣告假執行或免為假執行，經核均與規定相符，爰分別酌
    定相當之擔保金額予以宣告。
八、本件事證已臻明確，兩造其餘主張及所提證據，經審酌後認與本院上開論斷無涉
    或無違，爰不予一一贅述。
九、結論：原告之訴為有理由，依民事訴訟法第七十八條、第三百九十條第二項、第
    三百九十二條，判決如主文。
中　　　華　　　民　　　國　　九十三　　年　　　十　　　月　　二十八　　日
                                臺灣板橋地方法院民事第一庭
                                    法  官  陳翠琪
右為正本係照原本作成
如對本判決上訴，須於判決送達後廿日內向本院提出上訴狀
中　　　華　　　民　　　國　　九十三　　年　　　十　　　月　　二十九　　日
                                    書記官  蔡亦鈞
